【裁判字號】    89,易,512
【裁判日期】    890928
【裁判案由】    竊盜
【裁判全文】
臺灣嘉義地方法院刑事判決                          八十九年度易字第五一二號
    公  訴  人  臺灣嘉義地方法院檢察署檢察官
    被      告  甲○○
右列被告因竊盜案件，經檢察官提起公訴（八十九年度偵字第一九四○、二○四二、
二三四九號），本院判決如左：
    主  文
甲○○共同連續攜帶兇器、毀越安全設備竊盜，累犯，處有期徒刑拾月，鐵剪壹支沒
收；又連續意圖為自己不法之所有，而侵占離本人所持有之物，處罰金仟元，如易
服勞役，以佰元折算壹日。
    事  實
一、甲○○前於民國八十七年間因竊盜案件，經本院判處有期徒刑六月確定，於八十
    八年三月二十一日執行完畢，猶不知悔改，竟與稱為「詹人何」之真實年籍姓名
    均不詳之成年男子（另案偵查中）共同意圖為自己不法所有，基於概括之犯意，
    於八十九年三月十五日八時五十五分許，持「詹人何」所有於客觀上足以危害人
    之生命、身體安全之兇器即鐵剪一支，至嘉義縣水上鄉粗溪村八十九之九號己○○所經營之「水上小吃部」之建築物，由「詹人何」先以鐵剪破壞該小吃部之鐵
    窗後，甲○○復踰越該小吃部之鐵窗及窗戶進入其內（無故侵入他人建築物部分
    未據告訴），竊取己○○所有之大衛杜夫牌香煙十五包、七星牌香煙十包、水餃
    五包、話梅四包等財物得手。又自八十九年三月二日起至同年四月七日上午七時
    十五分許止，每日清晨均至嘉義縣水上鄉○○村○○街三十二號戊○○住處外，
    連續徒手竊取戊○○每日訂閱一份，置放於該住處鐵門上之聯合報得手。甲○○
    又另行意圖為自己不法之所有，基於概括之犯意，先於八十九年三月二日上午八
    、九時許，在嘉義縣警察局水上分局水上派出所旁某早餐店前，拾得乙○○所有
    、約於八十九年二月中旬在嘉義縣水上交流道旁某小吃店前所失竊，因而離本人
    所持有之全民健康保險卡一張，及丁○○所有、約於八十八年五、六月間在嘉義
    縣水上鄉某棒球場所失竊，因而離本人所持有之電話簿一本，均將之侵占入己；
    後於八十九年三月十四日又在嘉義縣水上鄉○○村○○○○道路，拾得丙○○所
    保管使用、業於八十九年三月十二日上午六時許所失竊，因而離本人所持有之牌
    照號碼ＴＫＰ－八九九號機車之行車執照、保險卡各一張，亦將之侵占入己。嗣
    經警方分別於八十九年三月十五日上午九時二十分許在前開「水上小吃部」，及
    同年四月九日上午七時十五許在前揭戊○○住處前當場查獲。
二、案經戊○○訴由嘉義縣警察局水上分局報告臺灣嘉義地方法院檢察署檢察官偵查
    起訴。
    理  由
一、訊據被告甲○○對於右揭犯行坦承不諱（本院卷第一百頁審理筆錄），核與證人
    即被害人己○○、戊○○、乙○○、丁○○、劉純純（即丙○○之母）等所指陳
    之情節（嘉義縣警察局水上分局嘉水警刑字第一二四七號卷第三至四頁，同局字
    第一四三二號卷第三至七頁，同局字第一二八九號卷第三至四頁）相符，且有失
    竊報告一份、贓物領據四份附卷（嘉義縣警察局水上分局嘉水警刑字第一二四七
    號卷第五頁，同局字第一四三二號卷第八至十頁，同局字第一二八九號卷第六頁
    ）可稽。被告自白核與事實相符，罪證明確，其犯行堪予認定。
二、按刑法第三百二十一條第一項第二款所謂「其他安全設備」，指門扇牆垣以外，
    依通常觀念足認防盜之一切設備而言，如鐵窗、窗戶等是；又被告所攜帶鐵剪，
    在客觀上足以對人之生命、身體構成危害，當屬刑法第三百二十一條第一項第三
    款所稱之「兇器」。核被告與稱為「詹人何」之真實年籍姓名均不詳成年男子共
    同攜帶鐵剪破壞鐵窗踰越鐵窗及窗戶進而竊取財物之行為，係犯刑法第三百二十
    一條第一項第二款、第三款之加重竊盜罪，被告徒手竊取他人報紙之行為，係犯
    刑法第三百二十條第一項之竊盜罪，被告撿得他人遭竊之健保卡、電話簿、行車
    執照、保險卡等財物，並將之據為所有之行為，均犯刑法第三百三十七條之侵占
    離本人所持有之物罪。被告與稱為「詹人何」之真實年籍姓名均不詳成年男子間
    ，就前開加重竊盜之犯行有犯意聯絡及行為分擔，均為共同正犯。被告先後竊盜
    ，及先後侵占離本人所持有之物之行為，均時間緊接，犯罪基本構成要件相同，
    顯係基於概括之犯意，各應依連續犯論以情節較重之加重竊盜一罪，以及侵占離
    本人所持有之物一罪，分別依刑法第五十六條規定加重其刑。被告所犯上開二罪
    ，罪名互異，犯意各別，應分論併罰。另被告一次拾得乙○○所有之全民健康保
    險卡一張及丁○○所有之電話簿一本，並將之據為己有，係以一行為侵害分屬二
    人之財產法益，為想像競合犯，應從侵占離本人所持有之物罪處斷。被告前於八
    十七年間因竊盜案件，經本院判處有期徒刑六月確定，於八十八年三月二十一日
    執行完畢，為被告自白不諱（本院卷第一百、一百零三頁審理筆錄），復有臺灣
    嘉義地方法院檢察署刑案資料查註紀錄表、臺灣高等法院被告全國前案紀錄表各
    一份在卷（八十九年度偵字第一九四○號卷第三至八頁，本院卷第五至六頁）可
    按，其受有期徒刑之執行完畢，五年以內再犯有期徒刑以上之加重竊盜罪，為累
    犯，連續加重竊盜部分之犯行應依刑法第四十七規定，遞加重其刑。爰審酌被告
    年富力壯，不思上進，貪圖他人財物致罹刑典之動機，所竊得之報紙、水餃、香
    煙、話梅，及所侵佔之全民健康保檢卡、電話簿、保險卡、行車執照等財物於客
    觀上之價值非鉅，犯罪之目的、手段、所生之危害，以及犯罪後坦承犯行，態度
    堪稱良好等一切情狀，量處如主文所示之刑，罰金刑部分，並諭知易服勞役之折
    算標準，以示儆懲。
三、至被告與稱為「詹人何」之真實年籍姓名均不詳之成年男子所攜以行竊之鐵剪一
    支，係共犯「詹人何」所有且供犯罪所用之物，業據被告供陳在卷（本院卷第七
    十六頁訊問筆錄），雖未扣案，惟不能證明業已滅失，應依刑法第三十八條第一
    項第二款規定，併予宣告沒收。
據上論斷，應依刑事訴訟法第二百九十九條第一項前段，刑法第二十八條、第五十六
條、第三百二十一條第一項第二款、第三款、第三百三十七條、第五十五條、第四十
七條、第四十二條第二項、第三十八條第一項第二款，罰金罰鍰提高標準條例第一條
前段、第二條，判決如主文。
本案經檢察官陳仁智到庭執行職務。
中      華      民      國    八十九    年      九      月    二十八    日
                            臺灣嘉義地方法院刑事第三庭
                                審判長  法  官  許  進  國
                                        法  官  林  坤  志
                                        法  官  張  道  周
右正本證明與原本無異。
如不服本判決，應於判決送達後十日內向本院提出上訴狀( 應附繕本 )。
中      華      民      國    八十九    年      九      月    二十八    日
                                        書記官  鄭  昭  亮
附錄本案論罪法條
刑法第三百二十一條第一項第二款、第三款
  犯竊盜罪而有左列情形之一者，處六月以上五年以下有期徒刑：
  二、毀越門扇、牆垣或其他安全設備而犯之者。
  三、攜帶兇器而犯之者。
刑法第三百三十七條
  意圖為自己或第三人不法之所有，而侵占遺失物、漂流物或其他離本人所持有之物
  者，處五百元以下罰金。


司法院資訊處製作；財團法人民間司法改革基金會備份。
